【裁判字號】    97,交聲,1329
【裁判日期】    970912
【裁判案由】    交管條例聲異
【裁判全文】
臺灣板橋地方法院交通事件裁定        97年度交聲字第1329號
原處分機關  交通部公路總局臺北區監理所
異  議  人  越榮實業有限公司
即受處分人
代  表  人  甲○○
上列受處分人因違反道路交通管理處罰條例案件，對於交通部公
路總局臺北區監理所於民國97年5 月13日所為之北監自裁字第裁
40-DGO113333 號 裁決處分，聲明異議，本院裁定如下：
    主  文
異議駁回。
    理  由
一、原處分意旨略以：異議人即受處分人越榮實業有限公司所有
    之車牌號碼5738-DJ 號自用小客車，於民國97年3 月23日17
    時18分許，在設有禁止停車標線之桃園縣桃園市○○路1202
    號前違規停車，經桃園縣政府警察局桃園分局龍安派出所（
    下簡稱原舉發機關）值勤員警以照相採證，並依違反道路交
    通管理處罰條例第56條第1 項第4 款之規定，填製桃警交相
    字第DGO113333 號舉發違反道路交通管理事件通知單（下簡
    稱舉發通知單）逕行舉發，嗣經交通部公路總局臺北區監理
    所（下簡稱原處分機關）於97年5 月13日以北監自裁字第裁
    40-DGO113333號違反道路交通管理事件裁決書（下簡稱裁決
    書）裁處罰鍰新臺幣（下同）900 元。
二、異議意旨略以：異議人之代表人甲○○於上開時間，將上開
    自用小客車，停放於桃園市○○路1202號前，將小樣本交予
    客戶，當時車未熄火，且臨時停車時間未超過3 分鐘，人並
    在車旁可立即駛離，皆符合臨時停車之要件，不知有何違規
    之處，況且若有違規，人在現場，可當場告發開單，為何要
    逕行舉發，不給當事人有申辯機會，此種執法心態實屬可易
    ，還要小市民上法院才得以維護自身權益，未免有執法過當
    之嫌，因此聲明異議云云。
三、按汽車駕駛人在設有禁止停車標誌、標線之處所停車者，處
    600 元以上1,200 元以下罰鍰，道路交通管理處罰條例第56
    條第1 項第4 款定有明文。又違規停車而駕駛人不在場，當
    場不能製單舉發者，得對汽車所有人逕行舉發，道路交通管
    理處罰條例第7 條之2 第1 項第5 款亦定有明文。
四、經查:
(一)、異議人即受處分人越榮實業有限公司所有之上開自用小客車
    ，於上開時間、地點違規停車，經原舉發機關值勤員警予以
    照相採證，填製上開舉發通知單逕行舉發，嗣經原處分機關
    以上開裁決書裁處罰鍰900 元之事實，有上開舉發通知單、
    裁決書及舉發採證照片各1 紙附卷足稽。
(二)、按稱「臨時停車」者，係指車輛因上、下人、客，裝卸物品
    ，其引擎未熄火，停止時間未滿3 分鐘，保持立即行駛之狀
    態；稱「停車」者，係指車輛停放於道路兩側或停車場所，
    而不立即行駛者而言，道路交通管理處罰條例第3 條第9 款
    、第10條分別定有明文。所謂「不立即行駛」，其認定之標
    準，則可參考同條第9 款之規定，以「停止是否已滿3 分鐘
    ？」或「有無其他狀況足認不立即行駛之情形（例如引擎已
    熄火、駕駛已離座）？」為認定之參考。依上開舉發採證照
    片觀察，可知員警已填製上開舉發通知單逕行舉發，並將舉
    發通知單置放在前車窗擋風玻璃上，惟於拍照採證時，異議
    人所稱之代表人甲○○才突然匆忙趕至車旁；而異議人即受
    處分人於聲明異議狀中亦自承，甲○○將車停於桃園市○○
    路1202號前，下車將小樣本交予客戶等語，有該聲明異議狀
    2 紙附卷可稽。既然異議人之代表人甲○○於警員填製上開
    舉發通知單逕行舉發，並將舉發通知單置放在前車窗擋風玻
    璃上時並不在場，俟於執勤警員拍照採證時，才匆忙回到車
    旁，上開自用小客車並未保持立即行駛之狀態，足堪認定，
    核與「臨時停車」之構成要件不符，應認為係屬「停車」，
    故異議人所有之上開車輛，有在設有禁止停車標線之桃園縣
    桃園市○○路1202號前違規停車之事實，堪予認定。
(三)、又行為人有下列情形之一，而未嚴重危害交通安全、秩序或
    發生交通事故，且情節輕微，以不舉發為適當者，交通勤務
    警察或依法令執行交通稽查任務人員得對其施以勸導，免予
    舉發：六、深夜時段（0 至6 時）停車，有本條例第56條之
    情形。但併排停車、於身心障礙專用停車位違規停車或停車
    顯有妨礙消防安全之虞，或妨礙其他人車通行經人檢舉者，
    不在此限，違反道路交通管理事件統一裁罰基準及處理細則
    第12條定有明文，異議人違規停車之時間並非深夜時段，不
    符合上開規定；何況執勤員警就違規行為是否選擇對違規之
    行為人施以勸導或舉發有行政裁量權，本院無權審酌，異議
    人亦無主張以勸導代替舉發之餘地。況且本件異議人之代表
    人甲○○係於員警填製舉發通知單逕行舉發，並將舉發通知
    單置放在前車窗擋風玻璃上後，俟員警照相採證時，才匆忙
    趕至車旁，執勤員警既已選擇對異議人之違規行為逕行舉發
    ，自無法再以勸導代替舉發，附此敘明。
五、綜上所述，異議人即受處分人上開所辯，係卸責之詞，委不
    足採。本件異議人違規事證明確，原處分機關據以援引道路
    交通管理處罰條例第56條第1 項第4 款，裁處罰鍰900 元，
    要無不合，異議人聲明異議意旨，指摘原處分不當，為無理
    由，應予駁回。
據上論斷，依道路交通案件處理辦法第19條，裁定如主文。
中    華    民    國    97    年    9     月    12    日
                    交通法庭    法  官  曾正耀
以上正本證明與原本無異
如不服本裁定應於送達後5 日內向本院提出抗告狀
                                書記官  田世杰
中    華    民    國    97    年    9     月    12    日


司法院資訊處製作；財團法人民間司法改革基金會備份。
